【裁判字號】    89,易,1864
【裁判日期】    890707
【裁判案由】    恐嚇
【裁判全文】
臺灣板橋地方法院刑事判決                        八十九年度易字第一八六四號
    公  訴  人  臺灣板橋地方法院檢察署檢察官
    被      告  甲○○
右列被告因恐嚇案件，經檢察官提起公訴（八十九年度偵字第七四四七號），本院判
決如左：
    主  文
甲○○以加害身體之事，恐嚇他人致生危害於安全，處拘役貳拾日，如易科罰金以參
佰元折算壹日。
    事  實
一、甲○○於民國八十九年四月八日上午六時三十八分許，至臺北縣樹林市○○街○
    段十八之三號「ＯＫ便利商店」，竊取店內所陳列之粉餅盒一盒（所涉竊盜罪嫌
    ，經檢察官移請臺灣士林地方法院併案審理），經該店職員乙○○報警而當場查
    獲，嗣為警帶往臺北縣警察局樹林分局樹林派出所內製作筆錄，詎甲○○因不滿
    乙○○之報警，竟基於恐嚇之犯意，接續在上開樹林派出所內，對乙○○多次恐
    嚇稱：「出去要小心一點，要打斷你的雙腿。」等語，以加害身體之事，恐嚇乙
    ○○，使其心生畏懼，致生危害於乙○○之身體安全。
二、案經乙○○告訴臺灣板橋地方法院檢察署檢察官偵查起訴。
    理  由
一、訊據被告甲○○對於右揭犯罪事實均坦承不諱，核與告訴人乙○○、證人即當時
    在臺北縣警察局樹林分局樹林派出所內製作筆錄之警員林家駒證述之情節相符。
    事證明確，被告犯行堪以認定，應予依法論科。
二、核被告所為，係犯刑法第三百零五條之以加害身體之事，恐嚇他人致生危害於安
    全罪。爰審酌被告犯罪之動機、目的、手段、犯罪時所受之刺激、品行、生活狀
    況、智識程度、犯罪所生之損害，然被告犯後坦承犯行，甚有悔意，且事後已向
    告訴人道歉，彼二人已達成和解，業經告訴人證述在卷等一切情狀，量處如主文
    所示之刑，並諭知易科罰金之折算標準，以資懲儆。至公訴意旨認被告於右開時
    間，在臺北縣警察局樹林分局樹林派出所內，持續以電話對外聯繫，客觀上有使
    告訴人認為被告係在找人要教訓告訴人，使彼心生畏懼之具體危險存在，故認被
    告上開打電話之行為，亦涉犯恐嚇罪嫌。然訊據被告堅詞否認渠之前開打電話之
    行為，係在於恐嚇告訴人，辯稱：「我打電話是要我朋友來警察局幫忙，並不是
    要找人來打乙○○。」等語。經查，訊之告訴人乙○○亦到庭結證：「被告她向
    警方借電話，我沒有聽到談話內容，但她打了多次電話，對外聯繫，我認為她是
    要找人要打我我會害怕。但後來她找的人來警局內很理性沒有對我有不禮貌的行
    為，所以應該是我誤解她打電話的目的是要找人打我，其實應該不是如此。」等
    語，足徵被告打電話找人並非是要打告訴人，而是告訴人誤解被告打電話此一行
    為之用意與目的，故被告上開在臺北縣警察局樹林分局樹林派出所內打電話之行
    為，並非即係該當於刑法第三百零五條之恐嚇罪。此外，復查無其他積極證據足
    認被告在臺北縣警察局樹林分局樹林派出所內打電話之行為即係構成刑法第三百
    零五條之恐嚇罪之犯行，本應就此部分為無罪之諭知，然公訴意旨認此部分與被
    告前揭有罪部分有同一事實實質一罪之關係，爰就此部分不另為無罪之諭知，附
    此敘明。
據上論斷，應依刑事訴訟法第二百九十九條第一項前段，刑法第三百零五條、第四十
一條，罰金罰鍰提高標準條例第一條前段、第二條，判決如主文。
本案經檢察官許智評到庭執行職務。
中      華      民      國    八十九    年      七      月      七      日
                                      臺灣板橋地方法院刑事第四庭
                                          法  官  許必奇
右正本證明與原本無異。
如不服本判決，應於判決送達後十日內向本院提出上訴狀 (應附繕本) ，上訴於臺灣
高等法院。
                                          書記官  高玉彬
中      華      民      國    八十九    年      七      月      十二    日
附錄：刑法第三百零五條。
刑法第三百零五條：
以加害生命、身體、自由、名譽、財產之事恐嚇他人，致生危害於安全者，處二年以
下有期徒刑、拘役或三百元以下罰金。


司法院資訊處製作；財團法人民間司法改革基金會備份。
